Minutes et répertoires du notaire Thomas Philippe FOUCHER, 9 novembre 1802 - 30 août 1834 (étude XIII)
Archives nationales
- Répertoire(s) de Thomas Philippe FOUCHER, 23 septembre 1797 - 30 août 1834; MC/RE/XIII/16 - MC/RE/XIII/20
  - Répertoire. 1823, 3 janvier - 1829, 3 janvier 1823 - 1829; MC/RE/XIII/19
    - Inventaire après décès de Marguerite-Angélique Goddé, veuve de Charles-Pierre Berton, à la requête de Etienne Guillotte de Beaucourt, quai d'Orléans, n° 30., 14 octobre 1825
      inventaire après décès; Orléans (quai d'); Goddé, Marguerite-Angélique; Berton, Charles-Pierre; Guillotte de Beaucourt, Etienne
    - Inventaire après décès de Marie-Jeanne Montaud, veuve de Jean Delacroix Montaud, à la requête de Jean-Eustache Montaud, notaire, rue de Grammont, n° 11., 21 novembre 1825
      inventaire après décès; Gramont (rue de); Montaud, Marie-Jeanne; Delacroix Montaud, Jean; Montaud, Jean-Eustache; notaire
    - Inventaire après décès de Antoine-Pierre-Achille Gibert, à la requête de Athénais-Rosalie-Héloïse-Claire Leroy Creteit, rue Thévenot, n° 5., 25 janvier 1826
      inventaire après décès; Thévenot (rue); Gibert, Antoine-Pierre-Achille; Leroy Creteit, Athénais-Rosalie-Héloïse-Claire
    - Inventaire après décès de Son Altesse le Prince Charles-Eugène De Lorraine, et de Lambesc duc d'Elbeuf, à la requête de Son Altesse Charlotte-Louise-Dorothée Princesse de Rohan Rochefort, boulevard Italien, n° 28., 10 mars 1826
      inventaire après décès; Italiens (boulevard des); Lorraine de Lambesc d'Elbeuf, Charles-Eugène de; Rohan Rochefort, de
    - Inventaire après décès de Claude-Antoine Baron Vouty, ancien président à la cour Royale de Lyon, à la requête de Antoinette Martin, sa veuve, à Saint-Symphorien le Château, dans la communauté des religieuses de Saint-Ursule., 24 mars 1826
      inventaire après décès; Lyon (Rhône); Saint-Symphorien-le-Château (Eure-et-Loir); Vouty, Claude-Antoine; Martin, Antoinette; magistrat
    - Inventaire après décès de Claude Chevigny, à la requête de Barbe Jullière, sa veuve, rue Saint-Maur, n° 89., 30 mars 1826
      inventaire après décès; Saint-Maur (rue); Chevigny, Claude; Jullière, Barbe
    - Inventaire après décès de Antoinette-Adélaïde-Guy Mousset, veuve de Pierre Vallet, à la requête de Antoine-Laurent Louyer Villermay, rue de Provence, n° 14., 3 avril 1826
      inventaire après décès; Provence (rue de); Mousset, Antoinette-Adélaïde-Guy; Vallet, Pierre; Louyer Villermay, Antoine-Laurent
    - Inventaire après décès de Antoinette-Henriette Robert, veuve de Pierre Coustaud, à la requête de Pierre-Hyacinthe Coustaud, rue Neuve Saint-Etienne, n° 17, 1er juin 1826
      inventaire après décès; Neuve-Saint-Etienne (rue); Robert, Antoinette-Henriette; Coustaud, Pierre; Coustaud, Pierre-Hyacinthe
    - Inventaire après décès de Françoise-Geneviève-Clotilde Girot, épouse de Pierre-Michel Pradeaux., 5 juin 1826
      inventaire après décès; Girot, Françoise-Geneviève-Clotilde; Pradeaux, Pierre-Michel
    - Inventaire après décès de Marie-Victoire Demillier, veuve de Marc-François Plessis, à la requête de Marc-Jean Plessis, rue d'Enghien, n° 10., 9 juin 1826
      inventaire après décès; Enghien (rue d'); Demillier, Marie-Victoire; Plessis, Marc-François; Plessis, Marc-Jean
    - Inventaire après décès de Pierre-François Outrequin, à la requête de François-Jacques Outrequin, rue Neuve du Luxembourg, n° 29., 18 juillet 1826
      inventaire après décès; Neuve-du-Luxembourg (rue); Outrequin, Pierre-François; Outrequin, François-Jacques
    - Inventaire après décès de Denise-Pauline Brisset, épouse divorcée de Lazare-Hyacinthe Lacorre, à la requête de Victorine-Constance-Pauline Campana, rue Sainte-Sébastien, n° 15., 6 octobre 1826
      inventaire après décès; Saint-Sébastien (rue); Brisset, Denise-Pauline; Lacorre, Lazare-Hyacinthe; Campana, Victorine-Constance-Pauline
    - Inventaire après décès de Julie-Enestine Pécheux, épouse de Charles-François-Félix Boillet, rue Coquillière, n° 26., 16 octobre 1826
      inventaire après décès; Coquillière (rue); Pécheux, Julie-Ernestine; Boillet, Charles-François-Félix
    - Inventaire après décès de Jean-Baptiste Drapeau, à la requête de Renée-Thérèse Ragneau, sa veuve, rue Saint-Denis n° 213., 18 novembre 1826
      inventaire après décès; Saint-Denis (rue); Drapeau, Jean-Baptiste; Ragneau, Renée-Thérèse
    - Inventaire après décès de Louis-François Delavarde, à la requête de Julie-Justine Moussier, sa veuve, rue Saint-Christophe, n° 10., 6 janvier 1827
      inventaire après décès; Saint-Christophe (rue); Delavarde, Louis-François; Moussier, Julie-Justine
    - Inventaire après décès de Marie-Geneviève-Marthe Porquer, épouse de Jean-Charles Delavarde, entrepreneur couvreur, demeurant en la Cité, rue Chanoinesse, n° 11., 22 janvier 1827
      inventaire après décès; Chanoinesse (rue); Cité (île de la); Porquer, Marie-Geneviève-Marthe; Delavarde, Jean-Charles; couvreur
    - Inventaire après décès de Rose-Antoinette Racine, épouse de Jean-Etienne Prulay, perruquier, rue Dauphine, n° 11., 24 janvier 1827
      inventaire après décès; Dauphine (rue); Racine, Rose-Antoinette; Prulay, Jean-Etienne; coiffeur
    - Inventaire après décès de Antoine Racine, à la requête de Anne-Charlotte Auboin, sa veuve, rue de l'Université, n° 1, au Gros Caillou., 25 janvier 1827
      inventaire après décès; Université (rue de l'); Racine, Antoine; Auboin, Anne-Charlotte
    - Inventaire après décès de Marie-Elisabeth Haupt, épouse de Charles-Antoine Clément, rue Bergère, n° 20., 19 février 1827
      inventaire après décès; Bergère (rue); Haupt, Marie-Elisabeth; Clément, Charles-Antoine
    - Inventaire après décès de Marie-Geneviève-Blanche Musnier, à la requête de Pierre-Noël Boguet, place Royale, n° 11., 24 mars 1827
      inventaire après décès; Royale (place); Musnier, Marie-Geneviève-Blanche; Boguet, Pierre-Noêl
    - Inventaire après décès de Marie-Victoire Hamouy, veuve de André-Arnoult Aclocque, à la requête de André-Gabriel baron Aclocque de Saint-André, rue de Corneille, n° 3., 26 mars 1827
      inventaire après décès; Hamouy, Marie-Victoire; Aclocque, André-Arnoult; Aclocque de Saint-André, André-Gabriel
    - Inventaire après décès de Jean-Baptiste Legrand, à la requête de Charlotte-Edmée Desbois, sa veuve, rue des Marmousets, n° 15., 28 mars 1827
      inventaire après décès; Marmousets (rue des); Legrand, Jean-Baptiste; Desbois, Charlotte-Edmée
    - Inventaire après décès de Jeanne-Elisabeth Yvray, veuve de Jean-Baptiste Gervais, à la requête de Florentin-Nestor-Barthélémy-Léandre Lehot, rue de la Cerisaie, n° 3., 2 avril 1827
      inventaire après décès; Cerisaie (rue de la); Yvray, Jeanne-Elisabeth; Gervais, Jean-Baptiste; Lehot, Florentin-Nestor-Barthélémy-Léandre
    - Inventaire après décès de Barnabé-Jacques Arrion, à la requête de Denise-Victoire-Adeline Vanier, sa veuve, rue du Marché Palu, n° 25., 19 avril 1827
      inventaire après décès; Marché-Palu (rue du); Arrion, Barnabé-Jacques; Vanier, Denise-Victoire-Adeline
    - Inventaire après décès de Jean-Claude Osnon, à la requête de Marie-Antoinette-Victoire Heurlier, sa veuve., 23 avril 1827
      inventaire après décès; Osnon, Jean-Claude; Heurlier, Marie-Antoinette-Victoire
    - Inventaire après décès de Jean-François-André, abbé d'Allègre Tourzel, à la requête de Jeanne-Louise Goyon, née Defranc., 8 juin 1827
      inventaire après décès; Allègre Tourzel, Jean-François-André d'; Goyon, Jeanne-Louise; Defranc, Jeanne-Louise; abbé
    - Inventaire après disparition de Messieurs Dubois, Robert, Lescot,et compagnie, à la requête de Jacques-François Lepage, rue Bourbon Villeneuve, n° 54., 15 juin 1827
      inventaire; Bourbon-Villeneuve (rue de); Dubois, M.; Robert, M.; Lescot, M.; Lepage, Jacques-François
    - Inventaire après décès de Mr le Marquis Charles de Bethisy, pair de France, à la requête de Adèle-Mathilde-Emmanuelle de Guernoval d'Esquelbecq, Marquise de Bethisy, sa veuve, demeurant au Palais des Tuileries., 10 octobre 1827
      inventaire après décès; Tuileries (palais des); Bethisy, Charles de; Guernoval d'Esquelbecq de Bethisy, Adèle-Mathilde-Emmanuelle de
    - Inventaire après décès de Joseph-Ray Coutin, à la requête de Marie-Joséphine Garin, sa veuve, rue des Bourdonnais, n° 1., 16 octobre 1827
      inventaire après décès; Bourdonnais (rue des); Cutin, Joseph-Ray; Garin, Marie-Joséphine
    - Inventaire après décès de Pierre-Henri Mielle, à la requête de Edmée-Helène-Sébastienne Naudin, sa veuve, rue des Trois Pavillons, n° 4., 24 novembre 1827
      inventaire après décès; Trois-Pavillons (rue des); Mielle, Pierre-Henri; Naudin, Edmée-Hélène-Sébastienne
    - Inventaire après décès de Céline Foucault, épouse de Jean Bureau, rue Bellefond, n° 28., 4 décembre 1827
      inventaire après décès; Bellefond (rue de); Foucault, Céline; Bureau, Jean
    - Inventaire après décès de Anne-Catherine-Prudence Levret, veuve de Antoine Destremau, à la requête de Jacques-Charles Duval, demeurant au Petit Montrouge., 7 janvier 1828
      inventaire après décès; Petit Montrouge (quartier); Levret, Anne-Catherine-Prudence; Destremau, Antoine; Duval, Jacques-Charles
    - Inventaire après décès de Philippe-François Fontenilliat, à la requête de Elisabeth-Virginie Doyen, veuve de Philippe-Joachim Fontenilliat, rue Neuve des Petits Champs, n° 70., 8 février 1828
      inventaire après décès; Neuve-des-Petits-Champs (rue); Fontenilliat, Philippe-François; Doyen, Elisabeth-Virginie; Fontenilliat, Philippe-Joachim
    - Inventaire après décès de Georges Cathiard, à la requête de Justine-Françoise-Marie Romaigné, rue Bleue, n° 26., 20 février 1828
      inventaire après décès; Bleue (rue); Cathiard, Georges; Romaigné, Justine-Françoise-Marie
    - Inventaire après décès de Edouard-Théodore Pottier, à la requête de Marie-Anne-Eléonore Rondet, sa veuve, rue Cardinale, n° 6, faubourg Saint-Germain., 4 mars 1828
      inventaire après décès; Cardinale (rue); Saint-Germain (faubourg); Pottier, Edouard-Théodore; Rondet, Marie-Anne-Eléonore
    - Inventaire des biens dépendant de la communauté d'entre Pierre-Ambroise Dehors, rue des Charbonniers, n° 8, et d'Alexandrine-Laurence Lelong, son épouse, veuve en 1ères noces de Gervais Gaucher., 26 avril 1828
      inventaire; Dehors, Pierre-Ambroise; Lelong, Alexandrine-Laurence; Gaucher, Gervais
    - Inventaire après décès de Louis-Auguste-François Baron de Mériage, à la requête de Esther Gibert, sa veuve, rue Bleue, n° 17., 19 mai 1828
      inventaire après décès; Bleue (rue); Mériage, Louis-Auguste-François de; Gibert, Esther
    - Inventaire après décès de Léonard Dessaigne, à la requête de Marie-Anne-Sophie Hervis, sa veuve, rue du Faubourg Saint-Martin, n° 212., 24 mai 1828
      inventaire après décès; Faubourg-Saint-Martin (rue du); Dessaigne, Léonard; Hervis, Marie-Anne-Sophie
    - Inventaire après décès de Louise-Marie-Caroline Dorigny Lacaze, à la requête de Charles-Marie Denonvilliers, rue Thévenot, n° 10., 30 septembre 1828
      inventaire après décès; Thévenot (rue); Dorigny Lacaze, Louise-Marie-Caroline; Denonvilliers, Charles-Marie
    - Inventaire après décès de Nicolas Tronchon, père, à la requête de André Tronchon, à Nogeon (Oise)., 18 novembre 1828
      inventaire après décès; Tronchon, Nicolas; Tronchon, André
    - Inventaire après décès de Agnès-Catherine-Ludmilla Mrazek, à la requête de du mandataire de Thérèse-Marie-Anne-Lucie Mrazek, demeurant à Pragues., 15 décembre 1828
      inventaire après décès; Prague (République Tchèque); Mrazek, Agnès-Catherine-Ludmilla; Mrazek, Thérèse-Marie-Anne-Lucie
    - Inventaire après décès de Emilie Drapeau, épouse de Joseph Levilain dit Desjardins, rue Saint-Denis, n° 213., 21 février 1829
      inventaire après décès; Saint-Denis (rue); Drapeau, Emilie; Levilain, Joseph; Desjardins, Joseph
    - Inventaire après décès de Louis-Paul Hémard, à la requête de Adèle-Rosa Hemard, épouse de Médéric-François Delamare, demeurant à Rouen., 6 avril 1829
      inventaire après décès; Rouen (Seine-Maritime); Hémard, Louis Paul; Hémard, Adèle Rosa; Delamare, Médéric François
    - Inventaire après décès de Jacques-Paul Garin, à la requête de Marie-Louise-Félicité Martin, sa veuve., 27 avril 1829
      inventaire après décès; Garin, Jacques-Paul; Martin, Marie-Louise-Félicité
    - Inventaire après décès de Marguerite Digy, épouse de Louis-Victor Daufresne, rue de Matignon, n° 6., 2 mai 1829
      inventaire après décès; Matignon (rue); Digy, Marguerite; Daufresne, Louis-Victor
    - Inventaire après décès de Catherine-Elisabeth Moulard, épouse de Hector Raffard, à Châtenay, arrondissement de Sceaux, département de la Seine., 13 octobre 1829
      inventaire après décès; Châtenay-Malabry (Hauts-de-Seine); Sceaux (Hauts-de-Seine); Moulard, Catherine-Elisabeth; Raffard, Hector
    - Inventaire après décès de Charles-Théodore-Joseph Becque, à la requête de Jeanne-Marguerite Dusorget, épouse divorcée en 1ères noces de Joseph-Hubert Pernotin, et veuve en 2èmes noces de Mr Becque, rue des Fontaines du Temple, n° 14., 12 novembre 1829
      inventaire après décès; Fontaines-du-Temple (rue des); Becque, Charles-Théodore-Joseph; Dusorget, Jeanne-Marguerite; Pernotin, Joseph-Hubert
    - Inventaire après décès de Jean-Baptiste baron Regnault, à la requête de Jean-François Regnault, rue Jacob, n° 10., 25 novembre 1829
      inventaire après décès; Jacob (rue); Regnault, Jean-Baptiste; Regnault, Jean-François
    - Inventaire après décès de Mr Chauchefoin dit Dupré, à la requête de Marie Bogniard, veuve de Jean-Hector Chauchefois dit Dupré, rue Traversière Saint-Honoré, n° 14., 23 décembre 1829
      inventaire après décès; Traversière-Saint-Honoré (rue); Chauchefoin dit Dupré; Bogniard, Marie; Chauchefoin dit Dupré, Jean-Hector
    - Inventaire après décès de Blaise Armand, à la requête de Marie-Rose-Angélique Beaurain, sa veuve., 26 décembre 1829
      inventaire après décès; Armand, Blaise; Beaurain, Marie-Rose-Angélique
  - Répertoire. 1830, 1er janvier - 1834, 30 août, 1er janvier 1830 - 30 août 1834; MC/RE/XIII/20
    - Inventaire après décès de Claude-Louis Bernier, à la requête de Constance-Marguerite Bernier, veuve de Charles-Nicolas Ringard, rue des Deux Portes Saint-Sauveur, n° 18., 2 février 1830
      MC/RE/XIII/20
      inventaire après décès; Deux-Portes-Saint-Sauveur (rue des); Bernier, Claude-Louis; Bernier, Constance-Marguerite; Ringard, Charles-Nicolas
    - Inventaire après décès de Jean-Baptiste Paradis, à la requête de Léonard Paradis, demeurant au presbytère de l'Eglise Saint-Roch., 23 mars 1830
      inventaire après décès; Saint-Roch (église); Paradis, Jean-Baptiste; Paradis, Léonard
    - Inventaire après décès de Marie-Anne-Michelle Grugeon, veuve de Jean-Baptiste Pupier, à la requête de Alexandre Pupier, rue du Caire, n° 18., 24 mars 1830
      inventaire après décès; Caire (rue du); Grugeon, Marie-Anne-Michelle; Pupier, Jean-Baptiste; Pupier, Alexandre
    - Inventaire après décès de Marie-Louis Jeanne, à la requête de Marie-Catherine-Charlotte Pezé, sa veuve, rue du Cheval Rouge, n° 19., 10 avril 1830
      inventaire après décès; Jeanne, Marie-Louis; Pezé, Marie-Catherine-Charlotte
    - Inventaire après décès de Pierre Ledoux, à la requête de Madeleine Cousin, sa veuve, rue Guérin Boisseau, n° 38., 26 avril 1830
      inventaire après décès; Guérin-Boisseau (rue); Ledoux, Pierre; Cousin, Madeleine
    - Inventaire après décès de Mr Mongellaz, à la requête de Marie-Marguerite Piron, veuve de Joseph-Marie Mongellaz, rue de Cléry, n° 61., 7 juin 1830
      inventaire après décès; Cléry (rue de); Mongellaz, Joseph-Marie; Piron, Marie-Marguerite
    - Inventaire après décès de Mr Garaux, à la requête de Jeanne-Marie-Marguerite Menet, veuve de Joseph Jacques Garaux, rue Poissonnière (rue), n° 8., 9 juin 1830
      inventaire après décès; Poissonnière (rue); Garaux, Joseph-Jacques; Menet, Jeanne-Marie-Marguerite
    - Inventaire après décès de Marie-Madeleine-Adélaïde Froissent, veuve de Léon-Joseph Leconte, à la requête de Casimir-François-Joseph Leconte, rue Neuve de la Ferme, n° 9., 17 juillet 1830
      inventaire après décès; Froissent, Marie-Madeleine-Adélaïde; Leconte, Léon-Joseph
    - Inventaire après décès de Mr le Marquis Richard-Henri-Charles de Béthisy, à la requête de Adèle-Mathilde-Emmanuelle de Guernoval d'Esquelbecq, Marquise de Béthisy, veuve de S. S. le Marquis Charles de Béthisy, rue de l'Université, n° 88 bis., 27 octobre 1830
      inventaire après décès; Université (rue de l'); Béthisy, Richard-Henri-Charles de; Guernoval d'Esquelbecq de Béthis, Adèle-Mathilde-Emmanuelle de; Béthisy, Charles de
    - Inventaire après décès de Etienne-Alexis Maubuisson, à la requête de Marie-Rose Huc, sa veuve, rue Saint-Dominique, n° 96., 30 novembre 1830
      inventaire après décès; Saint-Dominique (rue); Maubuisson, Etienne-Alexis; Huc, Marie-Rose
    - Inventaire après décès de Emilie Boulay, épouse de Jean-Baptiste Ravaut, passage au Saumon, rue Montmartre, au café du Saumon., 30 décembre 1830
      inventaire après décès; Montmartre (rue); Saumon (passage du); Boulay, Emilie; Ravaut, Jean-Baptiste
    - Inventaire après décès de René-Pierre de Vaudichon, à la requête de Madeleine-Julie de Vaudichon, veuve de Guillaume Lepelletier, demeurant aux Andelys (Eure)., 4 janvier 1831
      inventaire après décès; Les Andelys (Eure); Vaudichon, René-Pierre de; Vaudichon, Madeleine-Julie; Lepelletier, Guillaume de
    - Inventaire après décès de Jean Bureau, à la requête de Hyacinthe-Joseph Bureau, à Belleville, boulevard de Ménilmontant, n° 19., 19 mars 1831
      inventaire après décès; Belleville (ancienne commune); Ménilmontant (boulevard de); Bureau, Jean; Bureau, Hyacinthe-Joseph
    - Inventaire après décès de Mme veuve Petit, à la requête de Antoine-Michel Vincent, rue du Bac, n° 58., 4 avril 1831
      inventaire après décès; Bac (rue du); Petit, Mme; Vincent, Antoine-Michel
    - Inventaire après décès de Mme Garnier, à la requête de Jacques-Paul-Joseph Garnier, rue Poissonnière, n° 5., 6 avril 1831
      inventaire après décès; Poissonnière (rue); Garnier, Mme; Garnier, Jacques-Paul-Joseph
    - Inventaire après décès de René-Guillaume Hiligsberg, à la requête de Jean-Baptiste Maleuvre, demeurant à Château Chinon (Nièvre), logé à l'Hôtel de la Meuse, rue Notre-Dame des Victoires, n° 12., 16 avril 1831
      inventaire après décès; Notre-Dame-des-Victoires (rue); Hiligsberg, René Guillaume; Maleuvre, Jean-Baptiste
    - Inventaire après décès de Léonard Paradis, à la requête de Pierre-Ignace Doremur, rue Saint-Honoré, n° 290., 27 avril 1831
      inventaire après décès; Saint-Honoré (rue); Paradis, Léonard; Doremur, Pierre-Ignace
    - Inventaire après décès de Rose Esmonin, épouse de François-Claude Pourchier Dessagnes, rue Saint-Roch Poissonnière, n° 16., 9 mai 1831
      inventaire après décès; Saint-Roch (rue); Esmonin, Rose; Pourchier Dessagnes, François Claude
    - Inventaire après décès de Mme de Redon des Chapelles, à la requête de Albertine-Emilie de Joly, demeurant à Rouen, logée rue Montmartre, n° 102., 13 juin 1831
      inventaire après décès; Montmartre (rue); Rouen (Seine-Maritime); Redon des Chapelles, Mme de; Joly, Albertine Emilie de
    - Inventaire après décès de Alexandre-Joseph-Urbain Perronneau, à la requête de Edouard-Louis-Joseph Perronneau, demeurant à Versailles, rue de la Chancellerie., 16 septembre 1831
      Précisions sur les lieux: Versailles (Yvelines); Versailles (Yvelines)--Chancellerie (rue de la)
      inventaire après décès; Versailles (Yvelines); Perroneau, Alexandre-Joseph-Urbain; Perroneau, Edouard-Louis-Joseph
    - Inventaire après décès de Louis-Barthélémy Jullemier, à la requête de Marie-Rose-Reine Cochin, sa veuve, demeurant à Ormoy, près Mennecy (Essonne), logée rue du Mail, n° 1., 22 octobre 1831
      inventaire après décès; Mennecy (Essonne); Ormoy (Essonne); Mail (rue du); Jullemier, Louis-Barthélémy; Cochin, Marie-Rose-Reine
    - Inventaire après décès de Alexandre-Marie Marquis de Brion, à la requête de Anne-Marie-Joséphine-Delphine d'Eyck, sa veuve, rue de Sèvres, n° 85., 25 novembre 1831
      inventaire après décès; Sèvres (rue de); Brion, Alexandre-Marie dde; Eyck, Anne-Marie-Joséphine-Delphine d'
    - Inventaire après décès de Augustin-Charles-Alexandre Ollivier, à la requête de Louise-Denise Eustache, sa veuve, rue du Faubourg Montmartre, n° 63., 9 décembre 1831
      inventaire après décès; Faubourg-Montmartre (rue du); Ollivier, Augustin-Charles-Alexandre; Eustache, Louise-Denise
    - Inventaire après décès de François Zacharie, à la requête de Claude-Gabriel Zacharie, marchand plumassier, rue de Grammont, n° 5. Suite le 16 mars 1832, 12 décembre 1831
      inventaire après décès; Gramont (rue de); Zacharie, François; Zacharie,Claude-Gabriel; fabricant d'accessoires vestimentaires
    - Inventaire après décès de Pauline-Adélaïde Daux, épouse de Pierre-Prudence Prince, horloger, rue des Bons Enfants, n° 1., 1er février 1832
      inventaire après décès; Bons-Enfants (rue des); Daux, Pauline-Adélaïde; Prince, Piere-Prudence; horloger
    - Inventaire après décès de Mme Bertout, à la requête de de Charles-Marie Bertout, son époux, marchand épicier, rue de Bretagne, n° 38, au Marais., 19 mars 1832
      inventaire après décès; Bretagne (rue de); Bertout (Mme); Bertout, Charles-Marie; commerçant
    - Inventaire après décès de Antoine-Augustin Delacouture, à la requête de Marie-Gabrielle-Félicité Gallien, sa veuve, quai Bourbon, n° 15, île Saint-Louis., 2 mai 1832
      inventaire après décès; Bourbon (quai de); Delacouture, Antoine-Augustin; Galline, Marie-Gabrielle-Félicité
    - Inventaire après décès de Marie-Gabrielle Aubert, veuve de Aimé-Henri Lemaire, à la requête de Auguste-Louis-Pierre Viard, quai de la Mégisserie, n° 42., 5 mai 1832
      inventaire après décès; Mégisserie (quai de la); Aubert, Marie-Gabrielle; Lemaire, Aimé-Henri; Viard, Auguste-Louis-Pierre
    - Inventaire après décès de Prosper-Pierre Bertron, à la requête de Françoise Leveil, sa veuve, rue du Sentier, n° 1., 11 mai 1832
      inventaire après décès; Sentier (rue du); Bertron, Prosper-Pierre; Leveil, Françoise
    - Inventaire après décès de Pierre-Joseph Delanchy, à la requête de Marie-Thérèse-Lucie-Josèphe Pouleur, sa veuve, rue Beaurepaire, n° 22., 19 mai 1832
      inventaire après décès; Beaurepaire (rue); Delanchy, Pierre-Joseph; Pouleur, Marie-Thérèse-Lucie-Josèphe
    - Inventaire après décès de Jean-François-Norbert Godard, à la requête de Marie-Rose-Elie Zellier, sa veuve, rue du Cherche-Midi, n° 38., 24 mai 1832
      inventaire après décès; Cherche-Midi (rue du); Godard, Jean-François-Norbert; Zeller, Marie-Rose-Elie
    - Inventaire après décès de Fresne Barbier, à la requête de Ambroise-Paul Guérin, rue de la Planche, n° 14., 25 mai 1832
      inventaire après décès; Planche (rue de la); Barbier, Fresne; Guérin, Ambroise-Paul
    - Inventaire après décès de Melle Paillot, à la requête de Nicolas Paillot, tailleur, rue Neuve Saint-Roch, n° 30., 9 juin 1832
      inventaire après décès; Neuve-Saint-Roch (rue); Paillot (Melle); Paillot, Nicolas; tailleur d'habits
    - Inventaire après décès de Jean-François Bussienne, gargotier, et de Marie-Henriette Coulombier, son épouse, à la requête de Jacques-Joseph Legrand, raffineur, rue de Bercy, n° 43., 12 juin 1832
      inventaire après décès; Bercy (rue de); Bussienne, Jean-François; Coulombier, Marie-Henriette; Legrand, Jacques-Joseph; restaurateur
    - Inventaire après décès de Mme Barberisse dite Jenny Lavalette, à la requête de Pierre-François Mongrolle, à Bobigny (Hauts-de-Seine)., 20 juin 1832
      inventaire après décès; Bobigny (Seine-Saint-Denis); Barberisse dite Lavalette, Jenny; Lavalette, Jenny
    - Inventaire après décès de René-Victor Gohier d'Armenon, à la requête de Marie-Esther Pottier, rue Neuve Saint-Martin, n° 11., 21 juin 1832